【裁判字號】    98,上訴,421
【裁判日期】    980410
【裁判案由】    毒品危害防制條例
【裁判全文】
臺灣高等法院臺南分院刑事判決         98年度上訴字第421號
上  訴  人
即  被  告  甲○○
上列上訴人因毒品危害防制條例案件，不服臺灣臺南地方法院九
十八年度訴字第五五號中華民國九十八年二月廿五日第一審判決
（起訴案號：臺灣臺南地方法院檢察署九十七年度毒偵字第三一
０八號），提起上訴，本院判決如下：
    主  文
上訴駁回。
    理  由
一、按刑事訴訟法第三百五十條、第三百六十一條、第三百六十
    二條、第三百六十七條規定，不服地方法院之第一審判決而
    上訴者，須提出上訴書狀，並應敘述具體理由，此為上訴必
    備之程式；如所提之書狀未敘述上訴理由，或僅曾以言詞陳
    述上訴理由者，均應於上訴期間屆滿後二十日內補提理由書
    於第一審法院。第一審法院經形式審查，認逾期未補提上訴
    理由者，應定期間先命補正；逾期未補正者，為上訴不合法
    律上之程式，應以裁定駁回。倘已提出上訴理由，但所提非
    屬具體理由者，則由第二審法院以上訴不合法律上之程式，
    判決駁回。而所謂具體理由，必係依據卷內既有訴訟資料或
    提出新事證，指摘或表明第一審判決有何採證、認事、用法
    或量刑等足以影響判決本旨之不當或違法，而構成應予撤銷
    之具體事由，始克當之（例如：依憑證據法則具體指出所採
    證據何以不具證據能力，或依憑卷證資料，明確指出所為證
    據證明力之判斷如何違背經驗、論理法則）；倘僅泛言原判
    決認定事實錯誤、違背法令、採証違法、判決不公、量刑失
    之過重或輕縱，而未依上揭意旨指出具體事由，或形式上雖
    已指出具體事由，然該事由縱使屬實，亦不足以認為原判決
    有何不當或違法者（例如：對不具有調查必要性之證據，法
    院未依聲請調查亦未說明理由，或援用證據不當，但除去該
    證據仍應為同一事實之認定），皆難謂係具體理由，而應認
    其上訴為不合法律上之程式（最高法院九十七年台上字第八
    九二號判決、九十七年台上字第三二六七號判決意旨及法院
    辦理刑事訴訟案件應行注意事項第一六二點參照）。
二、本件上訴意旨略以：上訴人即被告甲○○於偵查中坦承犯行
    悔意至明，顯符替代療法要件，惟原審法院未注意於此，仍
    予判處刑，其認事用法顯有可議。又被告上有父母、下有子
    女均需被告照顧與撫養，爰請改判被告替代療法以符法制等
    語。
三、經查：本件上訴人雖已敘述上訴理由，但其上訴理由，僅泛
    以其犯後態度良好且有悔意，因家庭、經濟等因素考量，願
    以替代療法代替刑之執行云云，惟原審判決已依被告於原審
    準備程序中之認罪陳述而於理由欄中說明被告罪刑成立之理
    由，並審酌被告前因施用毒品案件，已經觀察、勒戒、強制
    戒治程序及因而為不起訴處分確定，竟仍不思悔改，為圖一
    己感官上之享受而再行施用毒品、惟念其對自身健康之戕害
    ，危害社會非鉅、犯罪後坦承不諱之態度良好等一切情狀，
    並衡以被告於前之有期徒刑執行完畢後五年內故意再犯本件
    有期徒刑以上之罪，為累犯，應依刑法第四十七條第一項之
    規定加重其刑等情，量處有期徒刑十月，並無不當。至是否
    可以替代療法代替執行，亦非起訴到院後所可審酌，是被告
    顯未依據卷內既有訴訟資料或提出新事證，具體指摘或表明
    第一審判決有何認事採證不當或違法之事由或其於原審之自
    白有何違反任意性之規定，徒以上開理由指稱原判決不當，
    揆諸前開說明，其上訴理由，自難謂係具體理由。是上訴人
    即被告之上訴顯不合法律上之程式，爰依刑事訴訟法第三百
    六十七條前段之規定，駁回其上訴，並不經言詞辯論為之。
四、據上論斷，應依刑事訴訟法第三百六十七條前段、第三百七
    十二條，判決如主文。
中    華    民    國    98    年    4     月    10    日
                  刑事第六庭    審判長法  官    董武全
                                      法  官    杭起鶴
                                      法  官    沈揚仁
以上正本證明與原本無異。
如不服本判決應於收受送達後10日內向本院提出上訴書狀，其未
敘述上訴理由者，並得於提起上訴後10日內向本院補提理由書（
均須按他造當事人之人數附繕本）「切勿逕送上級法院」。
                                      書記官    廖文靜
中    華    民    國    98    年    4     月    13    日


司法院資訊處製作；財團法人民間司法改革基金會備份。
